# 求助陈版主，其他方增资稀释母公司股权，商誉的处理？

提问人：466733217 时间：2023-09-25 15:04:24
一、问题背景 1 、第 33 号会计准则应用指南（ 2014 ）对增资稀释股权的处理作出了如下规定“子公司的其他股东对子公司进行增资，由此稀释了母公司对子公司的股权比例，在这种情况下，应当按照增资前的母公司股权比例计算其在增资前子公司账面净资产中的份额，该份额与增资后按母公司持股比例计算的在增资后子公司账面净资产份额之间的差额计入资本公积，资本公积不足冲减的，调整留存收益”2、证监会在《上市公司执行企业会计准则案例解析（ 2020 ）》案例12-19中首次明确的，不丧失控制权下处置子公司部分股权，商誉跟随锁定处理二、问题证监会在《上市公司执行企业会计准则案例解析（ 2020 ）》中对不丧失控制权情况下，出售部分子公司股权，原商誉需要跟随锁定处理，即商誉金额不变但原股权中内含的商誉随着部分股权的处置，要跟随调整计入到少数股东权益中，即新增确认的少数股东权益金额包含部分商誉。想问陈老师的是，增资稀释不丧失控制权的处理，是否和直接出售不丧失控制权一样，也需要考虑商誉跟随锁定处理的问题？还是说直接出售需要考虑商誉的跟随锁定处理，而增资稀释无需考虑商誉问题？

回答人：chenyiwei
是，增资稀释不丧失控制权的处理，和直接出售不丧失控制权一样，也需要考虑商誉跟随锁定处理的问题。
不管是通过新股东向子公司增资，还是母公司向新股东出售子公司的部分存量股权来实现母公司对子公司持股比例的下降，但不丧失控制权，在合并报表层面的处理原则都是一样的。
另外可以参见：《监管规则适用指引——会计类第 1 号》之“1-11 不丧失控制权情况下处置子公司部分股权计算子公司净资产份额时如何考虑商誉”。这是对此问题更权威的说明。